de: Spezielle Tastaturfunktionen: KI-gestützt; Verstellbare Neigung; Verstellbare Höhe; Anti-Ghosting; Hintergrundbeleuchtung; Anpassbare Tastenkappen; Key-Rollover; Makroaufnahme; Multimediaschlüssel; N-Key-Rollover; Ziffernblock; Onboard-Speicher; Programmierbare Tasten; Durchscheinend; Geteilte Tastatur; Geeignet für Gaming; Tenkeyless; Lautstärkeregler; Handgelenkauflage; Sonstiges
da: Specialiserede funktioner for tastatur: AI-drevet; Justerbar vinkel; Justerbar højde; Anti-ghosting; Baggrundsbelysning; Brugerdefinerbare tastaturehætter; Nøgleskift; Makro-optagelse; Multimedietaster; N-nøgleskift; Numerisk tastatur; Indbygget hukommelse; Programmerbare taster; Gennemskin; Opdelt tastatur; Velegnet til gaming; Tenkeyless; Lydstyrkekontrolhjul; Håndledsstøtte; Andet
sk-SK: Špeciálne funkcie klávesnice: Podporovaný umelou inteligenciou; Nastaviteľný uhol; Nastaviteľná výška; Anti-ghosting; Podsvietenie; Prispôsobiteľné klávesy; Počet súčasne stlačených kláves; Makro záznam; Multimediálne klávesy; N-počet súčasne stlačených kláves; Numerická klávesnica; Zabudovaná pamäť; Programovateľné klávesy; Presvitať; Rozdelená klávesnica; Vhodné na hranie; Tenkeyless; Koliesko na ovládanie hlasitosti; Opierka zápästia; Iné
pt-PT: Características especializadas do teclado: Alimentado por IA; Ângulo ajustável; Altura ajustável; Antighosting; Retroiluminação; Teclas personalizáveis; Substituição de chave; Gravação macro; Chaves multimédia; Substituição de chave-N; Teclado numérico; Memória integrada; Teclas programáveis; Translúcido; Teclado dividido; Adequado para jogos; Sem Tenkey; Roda de controlo de volume; Descanso de pulso; Outro
pl: Specjalistyczne funkcje klawiatury: Obsługiwany przez sztuczną inteligencję; Regulowany kąt; Regulowana wysokość; Zabezpieczenie przed duplikowaniem; Podświetlenie; Konfigurowalne klawisze; Przerzucanie klawiszy; Nagrywanie makr; Klawisze multimedialne; Przeniesienie klawiszem N; Klawiatura numeryczna; Wbudowana pamięć; Programowalne klawisze; Święcący; Klawiatura dzielona; Odpowiedni do gier; Klawiatura bez części numerycznej; Pokrętło regulacji głośności; Wsparcie pod nadgarstek; Inne
hr-HR: Specijalizirane značajke tipkovnice: Pokreće umjetna inteligencija; Podesivi kut; Podesiva visina; Bez preskakanja; Pozadinsko osvjetljenje; Prilagodljive kapice tipki; Prebacivanje tipki; Snimanje makronaredbi; Multimedijske tipke; N-key prebacivanje tipki; Numerička tipkovnica; Ugrađena memorija; Programabilne tipke; Prozirna; Podijeljena tipkovnica; Pogodno za gaming; Tenkeyless; Kotačić za kontrolu glasnoće; Naslon za zapešće; Ostalo
th: คุณลักษณะพิเศษของคีย์บอร์ด: ขับเคลื่อนด้วย AI; ปรับมุมได้; ปรับความสูงได้; ป้องกันอาการโกสติ้ง; ไฟแบ็คไลท์; คีย์แคปที่ปรับแต่งได้; การโรลโอเวอร์ปุ่มกด; การบันทึกมาโคร; คีย์มัลติมีเดีย; การโรลโอเวอร์ตามจำนวนปุ่มกด; แป้นตัวเลข; หน่วยความจำออนบอร์ด; ปุ่มตั้งโปรแกรมได้; แบบไฟลอด; แป้นพิมพ์แยก; เหมาะสำหรับการเล่นเกม; Tenkeyless; มีล้อควบคุมระดับเสียง; มีที่พักข้อมือ; อื่นๆ
en: Keyboard specialized features: AI-powered; Adjustable angle; Adjustable height; Anti-ghosting; Backlighting; Customizable keycaps; Key rollover; Macro recording; Multimedia keys; N-key rollover; Numeric keypad; Onboard memory; Programmable keys; Shine-through; Split keyboard; Suitable for gaming; Tenkeyless; Volume control wheel; Wrist rest; Other
es: Características especializadas del teclado: Con tecnología de IA; Ángulo regulable; Altura regulable; Anti-ghosting; Retroiluminación; Teclas personalizables; Key Rollover; Grabación de macros; Teclas multimedia; N-Key Rollover; Teclado numérico; Memoria integrada; Teclas programables; Transparencia; Teclado dividido; Apto para juegos; Sin teclado numérico; Rueda de control de volumen; Reposamuñecas; Otros
it: Funzionalità specializzate della tastiera: Alimentato dall'intelligenza artificiale; Angolatura regolabile; Altezza regolabile; Anti-ghosting; Retroilluminazione; Copritastiera personalizzabile; Attivazione chiave; Registrazione tramite macro; Tasti multimediali; Attivazione a N-tasti; Tastierini numerici; Memoria di bordo; Tasti programmabili; Brillante; Tastiera con due sezioni separabili; Ideale per giocare; Tenkeyless; Rotella di controllo del volume; Poggiapolsi; Altro
zh-CN: 键盘特色功能: AI 赋能; 可调角度; 可调高度; 防重影; 背光; 可定制键帽; 键盘翻转; 宏录制; 多媒体专用键; 全键无冲; 数字键盘; 板载内存; 可编程按键; 透光; 分离式键盘; 适合玩游戏; 无数字键; 音量控制轮; 腕托; 其他
zh-TW: 鍵盤專用功能: AI 驅動; 角度可調; 高度可調; 防重影; 背光; 可客製化鍵帽; 按鍵翻轉; 巨集錄製; 多媒體鍵; 全區域防鬼鍵; 數字鍵盤; 板載記憶體; 可編程按鍵; 透光; 分離式鍵盤; 適用於遊戲; 免鑰匙; 音量控制輪; 腕托; 其他
el: Εξειδικευμένες λειτουργίες πληκτρολογίου: Με τεχνολογία ΑΙ; Ρυθμιζόμενη γωνία; Ρυθμιζόμενο ύψος; Anti-ghosting; Οπίσθιος φωτισμός; Προσαρμόσιμα πλήκτρα; Μετακίνηση πλήκτρων; Μακροεγγραφή; Πλήκτρα πολυμέσων; Μετακίνηση πλήκτρου Ν; Αριθμητικό πληκτρολόγιο; Φερόμενη μνήμη; Προγραμματιζόμενα πλήκτρα; Γυαλιστερό; Διαχωρισμένο πληκτρολόγιο; Κατάλληλο για gaming; Tenkeyless; Τροχός ελέγχου έντασης ήχου; Στήριγμα καρπού; Άλλο
nl: Gespecialiseerde kenmerken toetsenbord: AI-aangedreven; Verstelbare hoek; Verstelbare hoogte; Anti-ghosting; Achtergrondverlichting; Aanpasbare toetsen; Sleuteloverdracht; Macro-opname; Multimediatoetsen; N-key rollover; Numeriek toetsenbord; Intern geheugen; Programmeerbare toetsen; Doorschijnend; Gesplitst toetsenbord; Geschikt voor gamen; Zonder numpad; Volumeregelaar wiel; Polssteun; Andere
tr: Özel klavye özellikleri: Yapay zeka destekli; Ayarlanabilir açı; Ayarlanabilir yükseklik; Gölgelenme önleyici; Arka aydınlatma; Özelleştirilebilir klavye tuşları; Tuş aktarma; Makro kaydı; Multimedya tuşları; N-anahtar aktarımı; Sayısal tuş takımı; Yerleşik bellek; Programlanabilir tuşlar; Parıltılı; Ayrık klavye; Oyun oynamaya uygun; Sayısal tuş takımsız; Ses kontrol tekerleği; Bilek desteği; Diğer
sl-SI: Posebne funkcije tipkovnice: Poganja UI; Nastavljiv kot; Nastavljiva višina; Omejeno prepečevanje pritiska več tipk hkrati; Osvetlitev ozadja; Prilagodljive tipke; Prepečevanje pritiska več tipk hkrati; Makro snemanje; Multimedijske tipke; Prepečevanje pritiska več tipk hkrati; Numerična tipkovnica; Vgrajen pomnilnik; Programabilne tipke; Lesk rabljenih tipk; Razdeljena tipkovnica; Primerno za igričarstvo; Brez številčnice; Kolesce za nadzor glasnosti; Naslon za zapestje; Drugo
ro-RO: Caracteristici specializate tastatură: Pe bază de AI; Unghi reglabil; Înălțime reglabilă; Anti-ghosting; Iluminare din spate; Taste personalizabile; Key rollover; Înregistrare macro; Taste multimedia; N-key rollover; Tastatură numerică; Memorie la bord; Taste programabile; Strălucire; Tastatură divizată; Potrivită pentru jocuri; Fără tastatură numerică; Rotiță de control al volumului; Suport pentru încheietura mâinii; Altele
vi: Tính năng chuyên dụng của bàn phím: Hỗ trợ bởi AI; Điều chỉnh được góc; Điều chỉnh được chiều cao; Chống bỏ sót phím; Đèn nền; Mũ phím có thể tùy chỉnh; Ghi nhận nhiều phím bấm cùng lúc; Ghi lại macro; Phím đa phương tiện; Ghi nhận nhiều phím cùng lúc; Bàn phím số; Bộ nhớ tích hợp; Phím lập trình; Xuyên LED; Bàn phím tách đôi; Thích hợp để chơi game; Không phím số; Núm điều chỉnh âm lượng; Tựa cổ tay; Khác
ko: 컴퓨터 특화 기능: AI 기반; 조절식 각도; 조절식 높이; 고스팅 방지; 백라이트; 맞춤형 키캡; 키 롤오버; 매크로 기록; 멀티미디어 키; N키 롤오버; 숫자 키패드; 온보드 메모리; 프로그래밍 가능 키; 샤인스루; 분할 키보드; 게임에 적합; 텐키리스; 볼륨 조절 휠; 손목 받침대; 기타
pt-BR: Recursos especializados do teclado: Com IA; Ângulo ajustável; Altura ajustável; Antighosting; Retroiluminação; Teclas personalizáveis; Pressionamento de múltiplas teclas; Gravação macro; Teclas multimídia; Pressionamento de múltiplas teclas; Teclado numérico; Memória integrada; Chaves programáveis; Transparecer; Teclado dividido; Adequado para jogos; Sem pad de dez teclas; Roda de controle de volume; Descanso de pulso; Outro
cs: Speciální vlastnosti klávesnice: S umělou inteligencí; Nastavitelný úhel; Nastavitelná výška; Anti-ghosting; Podsvícení; Přizpůsobitelné kryty kláves; Převrácení klíče; Záznam maker; Multimediální klávesy; N-key rollover; Numerická klávesnice; Integrovaná paměť; Programovatelné klávesy; Průsvitné; Dělená klávesnice; Vhodné pro hraní her; Tenkeyless; Knoflík ovládání hlasitosti; Opěrka zápěstí; Jiné
ja: キーボードの特殊機能: AI搭載; 角度調整可能; 高さ調節可能; アンチゴースティング; バックライト; カスタマイズ可能なキーキャップ; キーロールオーバー; マクロ記録; マルチメディアキー; Nキーロールオーバー; テンキーパッド; オンボードメモリー; プログラマブルキー; シャインスルー; スプリットキーボード; ゲームに最適; テンキーレス; 音量調節ホイール; リストレスト; その他
fr: Fonctionnalités spécialisées du clavier: Doté d’une IA; Angle réglable; Hauteur réglable; Anti-ghosting; Rétroéclairage; Touches personnalisables; Traitement de plusieurs touches à la fois; Enregistrement de macros; Touches multimédia; Roulement N-key; Pavé numérique; Mémoire embarquée; Touches programmables; Transparent; Clavier fractionné; Adapté aux jeux; Tenkeyless; Molette de réglage du volume; Repose-poignets; Autre
sv: Specialfunktioner tangentbord: AI-driven; Justerbar vinkel; Justerbara höjd; Anti-ghosting; Bakgrundsbelysning; Anpassningsbara knappsatser; Nyckelrullning; Makroinspelning; Multimedienycklar; N-nyckel vältning; Numerisk knappsats; Inbyggt minne; Programmerbara knappar; Lyser igenom; Delat tangentbord; Lämplig för spel; Tenkeyless; Volymkontrollratt; Handledsstöd; Övrigt
bg-BG: Специализирани функции на клавиатурата: Задвижван от AI; Регулируем ъгъл; Регулируема височина; Защита от гостинг; Подсветка; Персонализируеми капачки на клавишите; Промяна на ключа; Запис на макроси; Мултимедийни клавиши; Промяна на N-ключ; Цифрова клавиатура; Вградена памет; Програмируеми клавиши; Осветени клавиши; Разделена клавиатура; Подходяща за игри; Без числови клавиши; Колело за управление на силата на звука; Поставка за китката; Други
hu: A billentyűzet speciális funkciói: AI-alapú; Állítható szög; Állítható magasság; Anti-ghosting; Háttérvilágítás; Testreszabható billentyűk; Key rollover; Makrórögzítés; Multimédiás billentyűk; N-key rollover; Numerikus billentyűzet; Beépített memória; Programozható billentyűk; Átvilágító funkció; Osztott billentyűzet; Játékra alkalmas; Tenkeyless; Hangerőszabályzó kerék; Csuklótámasz; Egyéb
fi: Näppäimistön erikoisominaisuudet: Tekoälyllä toimiva; Säädettävä kulma; Säädettävä korkeus; Anti-ghosting; Taustavalo; Mukautettavat näppäimet; Avaimen kierto; Makrotallennus; Multimedianäppäimet; N-avaimen kierto; Numeronäppäimistö; Sisäinen muisti; Ohjelmoitavat näppäimet; Läpikiiltävä; Jaettu näppäimistö; Soveltuu pelaamiseen; Numeronäppäimistötön (TKL); Äänenvoimakkuuden säädin; Rannetuki; Muu
lt-LT: Specializuotos klaviatūros ypatybės: Veikia DI pagrindu; Reguliuojamas kampas; Reguliuojamas aukštis; Vienalaikis kelių klavišų paspaudimo atpažinimas; Foninis apšvietimas; Pasirenkami klaviatūros dangteliai; „Key rollover“; Makrokomandų įrašymas; Multimedijos klavišai; „N-key rollover“; Skaitmeninė klaviatūra; Integruota atmintis; Programuojami mygtukai; Peršviečiama; Padalinta klaviatūra; Tinka žaidimams; Ne pilno išdėstymo; Garsumo valdymo mygtukas; Riešo atrama; Kita
nb: Tastaturspesialiserte funksjoner: KI-drevet; Regulerbar vinkel; Regulerbar høyde; Antighosting; Bakgrunnsbelysning; Tilpassbare taster; Rollover for taster; Makroopptak; Multimedia-taster; Rollover for N-taster; Numeriske tastaturer; Internt minne; Programmerbare taster; Gjennomskinn; Delt tastatur; Egnet for gaming; Tenkeyless (TKL); Volumkontrollhjul; Håndleddsstøtte; Annet
ru: Особые характеристики клавиатуры: На базе ИИ; Регулируемый угол; Регулируемая высота; Анти-гостинг; Подсветка; Настраиваемые колпачки клавиш; Однократное нажатие клавиш; Запись макроса; Клавиши мультимедиа; N-кратное нажатие клавиш; Цифровая клавиатура; Встроенная память; Программируемые клавиши; Просвечивающиеся; Разделенная клавиатура; Подходит для игр; Без цифрового блока; Колесо регулировки громкости; Подставка для запястья; Другое